# 请教：融资租赁问题

提问人：xiaomage843 时间：2012-02-27 21:41:36
请教：融资租入固定资产，承租方未确认融资费用按银行贷款基准利率确定，按还款计划归还部分借款后，遇利率上调，需确认的融资费用比原计划增加，承租方如何进行会计处理？

回答人：chenyiwei
与浮动利率借款的利率调整采用类似原则处理，其调整的影响数不应调整原已确认的固定资产原值和累计折旧。 定期结息的浮动利率债务的摊余成本在很多情况下等于（或相当接近于）其面值，因此只需按摊余成本和调整后的利率即计算各期利息，并按规定计入各期损益（或者在符合资本化条件的前提下资本化计入相关固定资产价值）即可。

提问人：xiaomage843 时间：2012-02-28 12:30:22
请教版主：利率上调后，实际支付的利息超出原来应确认的未确认融资费用，导致未确认融资费用科目余额出现负数，例如初始确认时： 借：银行存款 90 未确认融资费用 10 贷：长期应付款 100 各期确认融资费用时 借：财务费用 贷：未确认融资费用 截止现在利率上调，已确认融资费用 6 ，未确认融资费用余额 4 ，今后各期实际需支付利息 6 ，至欠项还清时，实际支付利息 12 超出原来确认的未确认融资费用 10 ，导致未确认融资费用出现负数（贷方）余额 请问上述处理是否正确，未确认融资费用可否出现贷方余额？

回答人：chenyiwei
未确认融资费用不应出现贷方余额。你说的这种情况应当采用使调整后的未来现金流量折现到利率变更时点的现值等于当前摊余成本的折现率作为新的实际利率，重新编制摊销表，重新计算各期利息支出。

提问人：xiaomage843 时间：2012-02-29 10:17:46
陈版主：不好意思，可能是我没说清楚，合同里规定的折现率是按3-5年期中国人民银行贷款基准利率下浮10%，所以利率调整后折现率可以确定，只需根据调整后的折现率确定每期应支付的本息，这样计算出来的每期应付本息比原来增加了，调整后承租方是否应该根据调整后各期应付本期总和超出原来部分，补做分录如下： 借：未确认融资费用（超出原来部分） 贷：长期应付款 这样未确认融资费用就不会出现负数 不知道这样处理是否正确，请版主指教

回答人：chenyiwei
应该是这样。因为这是浮动利率债务，所以利率的调整不会影响已确认负债的帐面价值。